【裁判字號】    98,易,24
【裁判日期】    980630
【裁判案由】    詐欺
【裁判全文】
臺灣臺中地方法院刑事判決                98年度易字第24號
公  訴  人  臺灣臺中地方法院檢察署檢察官
被      告  辛○○
上列被告因詐欺案件，經檢察官提起公訴（97年度偵緝字第2735
號）及移送併辦（臺灣臺中地方法院檢察署97年度偵緝字第2742
號、98年度偵字第5664號、臺灣臺北地方法院檢察署第9665號）
，本院合議庭裁定由受命法官獨任進行簡式審判程序，判決如下
：
    主    文
辛○○幫助犯詐欺取財罪，累犯，處有期徒刑肆月，如易科罰金
，以新臺幣壹仟元折算壹日。
    犯罪事實及理由
一、本案犯罪事實：
    辛○○前於民國九十二年間因竊盜等案件，經法院判處應執
    行有期徒刑二年六月確定，又於九十三年間因贓物罪，經法
    院判處有期徒刑三月確定，前開二罪經合併定應執行刑為有
    期徒刑二年八月，入監執行後，於九十六年一月十日因縮短
    刑期假釋出監，假釋付保護管束期間至九十六年七月十六日
    ，假釋期滿未經撤銷，以已執行論。竟仍不知悔改，雖可預
    見如將個人存摺、金融卡、密碼交付予姓名年籍不詳且不相
    識之成年人使用，該成年人有可能以所取得之存摺、金融卡
    、密碼遂行財產上犯罪之目的，竟仍基於縱若取得其存摺、
    金融卡、密碼之成年人，用以實施犯罪，供作被害人匯款之
    用，仍不違背其本意之幫助使用其帳戶者向他人詐欺取財之
    不確定故意，於九十七年六月二十七日前之某日，在不詳地
    點，將自己開設在中華郵政股份有限公司北屯郵局局號00
    00000號、帳號0000000號帳戶之存摺、金融卡
    、密碼，交付予姓名年籍不詳之成年人，而容許他人藉其帳
    戶以遂行財產犯罪。之後，該成年人果然基於意圖為自己不
    法所有之犯意，為下列詐欺取財犯行：
  (一)於九十七年六月二十七日，在奇摩拍賣網站上刊登不實之拍
    賣行動電話訊息，致上網瀏覽之甲○○誤信為真而陷於錯誤
    ，於同日中午十二時許拍定訂購後，依其指示，於同日十四
    時三十二分許，至郵局匯款新臺幣（下同）一萬一千六百元
    至辛○○之上開帳戶。
  (二)於同年月二十七日，在奇摩拍賣網站上刊登不實之拍賣掌上
    型遊戲機詐騙訊息，致上網瀏覽之壬○○誤信為真而陷於錯
    誤，於同日中午十二時許拍定訂購後，依其指示，於同日十
    四時五十二分許，操作提款機，轉帳六千一百元至辛○○之
    上開帳戶；
  (三)於同年月二十七日，在奇摩拍賣網站上刊登不實之拍賣手機
    詐騙訊息，致上網瀏覽之癸○○誤信為真而陷於錯誤，於同
    日十八時三十分許拍定訂購後，依其指示，於同日十八時三
    十九分許，以網路銀行轉帳方式，轉帳二萬六千元至辛○○
    之上開帳戶。
  (四)於同年月二十七日（移送併辦意旨書誤為二十六日），在奇
    摩拍賣網站上刊登不實之拍賣腳踏車訊息，致上網瀏覽之庚○○誤信為真而陷於錯誤，於同日十八時三十分許拍定訂購
    後，依其指示，於同日晚間，以網路銀行轉帳方式，匯款一
    萬元至辛○○之上開帳戶。
  (五)於同年月二十七日，又在奇摩拍賣網站上刊登不實之拍賣相
    機詐騙訊息，致上網瀏覽之丁○○誤信為真而陷於錯誤，於
    同日二十二時許拍定訂購後，依其指示，於同日二十三時許
    （起訴書誤為翌日）操作提款機，轉帳六千元至辛○○之上
    開帳戶。
  (六)於同年月二十七日，在奇摩拍賣網站上刊登不實之拍賣腳踏
    車訊息，致上網瀏覽之乙○○誤信為真而陷於錯誤，於同日
    二十時許訂購後，依其指示，於翌日（二十八日）十三時二
    十分許，操作提款機，轉帳一萬八千元至辛○○之上開帳戶
    。
  (七)於同年月二十七日，在奇摩拍賣網站上刊登不實之拍賣液晶
    顯示器之詐騙訊息，致上網瀏覽之子○○誤信為真而陷於錯
    誤，於同日拍定訂購後，依其指示，於翌日（二十八日）十
    四時十四分許，以網路郵局轉帳方式，轉帳九千一百五十元
    至辛○○之上開帳戶。
  (八)於同年月二十八日，在雅虎奇摩拍賣網站刊登不實之拍賣腳
    踏車訊息，致上網瀏覽之戊○○誤信為真而陷於錯誤，於同
    日中午十二時三十四分許拍定訂購後，依其指示，於同日十
    三時許，操作提款機，轉帳三千一百元至辛○○之上開帳戶
    。
    嗣因上開買家均未收到商品，發覺有異，始知受騙。
二、前開犯罪事實，有下列證據可證：
（一）被告辛○○於警詢、偵查中所為與上揭犯罪事實相符之自
      白，及於本院準備程序及審理時為認罪之陳述。
（二）被害人甲○○、壬○○、癸○○、庚○○、丁○○、乙○○、子○○、戊○○於警詢時之指訴。
（三）被告上開郵局帳戶之郵政存簿儲金立帳申請書、客戶歷史
      交易清單、查詢帳戶最近交易資料、郵政存簿儲金每日活
      動戶存提詳情表、被害人壬○○匯款之台新銀行自動櫃員
      機交易明細表、被害人丁○○之得標通知書、賣家電子郵
      件、奇摩拍賣通知信、己○○（即丁○○之夫）土地銀行
      岡山分行存摺封面暨存摺明細影本、被害人甲○○匯款之
      郵政國內匯款執據、被害人甲○○之得標通知書、被害人
      乙○○匯款之永豐銀行櫃員機交易明細、被害人癸○○匯
      款之中國信託提款機交易明細、被害人子○○匯款之臺灣
      郵政WebATM交易明細查詢、被害人戊○○所開設之彰化銀
      行活期儲蓄存款存摺封面暨交易明細影本、被害人戊○○
      之得標通知書、被害人庚○○所有之玉山銀行投資理財帳
      戶存摺封面暨交易明細、玉山銀行WebATM通知資料、被害
      人庚○○向Yahoo 奇摩檢舉賣場詐欺之檢舉信。
三、被告業與被害人壬○○、癸○○、庚○○、丁○○、乙○○
    、子○○、戊○○達成調解，有本院調解程序筆錄在卷可憑
    。惟依調解條件，被告應於九十八年五月三十日起至同年七
    月三十日止之每月三十日前，給付分期款給被害人壬○○、
    丁○○，且應自九十八年六月二十六日起至同年八月二十六
    日止之每月二十六日前，給付分期款給被害人乙○○、庚○○、蕭坤豐，並應於是日前給付賠償金三千五百元給被害人
    戊○○，詎被告並未依約履行，有本院電話紀錄表可資參佐
    ，附此明。
四、依刑事訴訟法第二百七十三條之一第一項、第二百九十九條
    第一項前段、第三百十條之二、第四百五十四條第一項，刑
    法第三十條第一項前段、第二項、第三百三十九條第一項、
    第四十七條第一項、第四十一條第一項前段，刑法施行法第
    一條之一，判決如主文。
本案經檢察官丙○○到庭執行職務
中    華    民    國    98    年    6     月    30    日
                    刑事第七庭  法  官  莊嘉蕙
以上正本證明與原本無異
如不服本判決應於收受送達後十日內向本院提出上訴書狀，並應
敘述具體理由；其未敘述上訴理由者，應於上訴期間屆滿後二十
日內向本院補提理由書（均須按他造當事人之人數附繕本）「切
勿逕送上級法院」。
                                書記官  陳怡臻
中    華    民    國    98    年    6     月    30    日
附錄論罪科刑法條
中華民國刑法第339條
意圖為自己或第三人不法之所有，以詐術使人將本人或第三人之
物交付者，處5年以下有期徒刑、拘役或科或併科1千元以下罰金
。
以前項方法得財產上不法之利益或使第三人得之者，亦同。
前二項之未遂犯罰之。


司法院資訊處製作；財團法人民間司法改革基金會備份。
